【裁判字號】    92,易,306
【裁判日期】    920804
【裁判案由】    竊盜
【裁判全文】
臺灣臺北地方法院刑事判決                          九十二年度易字第三○六號
    公  訴  人  臺灣臺北地方法院檢察署檢察官
    被      告  丙○○  男  四.
右列被告因竊盜案件，經檢察官聲請簡易判決處刑（九十一年度偵字第一六七七二號
），本院改適用通常程序，判決如左：
    主      文
丙○○竊盜，處拘役伍拾日，如易科罰金，以佰元折算壹日。
    事      實
一、丙○○於民國九十年十二月二十日下午三時許，送貨至臺北市○○區○○路五二
    三號「三馬汽車公司」時，見該公司業務員丁○○所有之銀色新力牌Ｚ一八型行
    動電話一具（序號為000000000000000號，末碼為檢查碼，內插
    有中華電信股份有限公司門號0000000000號ＳＩＭ卡一枚）置於辦公
    桌上，竟意圖為自己不法之所有，趁無人注意之時，徒手竊取之，得手後離去。
    復將該ＳＩＭ卡取出，並插入其於九十年十二月十八日向臺灣大哥大電信股份有
    限公司（下稱臺灣大哥大公司）申請之門號0000000000號ＳＩＭ卡，
    再提供不知情之其母林金貴使用。嗣經丁○○向內政部警政署電信警察隊第一中
    隊報案，經調閱相關通聯紀錄，查得該手機於九十年十二月二十五日下午一時許
    曾搭配0000000000號門號與丙○○所使用之0000000000號
    行動電話通話，始知上情。
二、案經臺北縣政府警察局樹林分局移送臺灣臺北地方法院檢察署檢察官偵查後聲請
    簡易判決處刑，本院改適用通常程序審理。
    理      由
一、訊據被告丙○○固坦承於九十年十二月二十日下午三時許，送貨至臺北市○○區
    ○○路五二三號「三馬汽車公司」，惟矢口否認有何竊盜犯行，辯稱：伊不可能
    竊取被害人丁○○之手機，且如係伊所竊取，不可能只有二次通話紀錄云云。經
    查：
    (一)被害人丁○○所有之銀色新力牌Ｚ一八型行動電話一具（序號為000000
      000000000號，末碼為檢查碼，內插有中華電信股份有限公司門號0
      000000000號ＳＩＭ卡一枚）係於九十年十二月二十日下午三時許在
      臺北市○○區○○路五二三號「三馬汽車公司」失竊，而失竊當時適被告送貨
      至該汽車公司，此外，並無其餘外人在場等情，業據證人即被害人丁○○於警
      詢、檢察官偵查及本院訊問時指證綦詳，即被告亦坦承右揭時、地其確在場。
      且被害人丁○○於九十一年一月十九日向警局報案並製作筆錄時，並未陳明其
      行動電話遭何人所竊，係嗣經交通部電信警察隊員警依丁○○所提供之行動電
      話序號比對通聯紀錄循線查出被告涉案乙節，有丁○○之警詢筆錄附卷可憑，
      並經證人即查獲本案之交通部電信警察隊第一中隊員警乙○○於本院訊問中結
      證屬實，顯見被害人丁○○應無誣指被告竊盜之虞。
    (二)被害人丁○○所失竊之行動電話序號為000000000000000號，
      已據證人丁○○、乙○○證述明確。且該行動電話曾於九十年三月二十七日插
      入臺灣大哥大公司之0000000000號門號之ＳＩＭ卡使用，有臺灣大
      哥大公司出具之行動電話序號使用紀錄乙紙（詳偵卷第十九頁）在卷可稽；而
      0000000000號門號亦為被害人丁○○於九十年二月三日所申請使用
      ，有臺灣大哥大公司函覆之行動電話服務申請書附卷可查，堪信序號0000
      00000000000號之行動電話，確係被害人丁○○所有無疑。至被害
      人丁○○於警詢中雖陳稱伊所失竊行動電話序號為000000000000
      00「六」號，與上開紀錄之末碼不符。然查，上開序號之末碼（即第十五碼
      ）為交換機系統檢查碼，輸出後因轉換所產生之末碼交換值會因而有所不同，
      若前十四碼正確無誤，第十五碼之不同並不影響資料之正確性，已經證人乙○○證述明確，並有其所庭呈之臺灣大哥大公司湯城辦公室函乙紙附卷足憑，是
      上開序號之末碼雖有異，然前十四碼均相符，並不影響其同一性，應予敘明。
    (三)依卷附行動電話序號使用紀錄乙紙（詳偵卷第十九頁）、臺灣大哥大公司雙向
      通聯資料查詢（詳偵卷第十五頁）、通話明細清單（詳偵卷第三三頁以下）所
      示，被害人所失竊上開行動電話，曾於九十年十二月二十五日插入臺灣大哥大
      公司0000000000號門號ＳＩＭ卡使用，且於同日下午一時五分及六
      分許，有二次與臺灣大哥大公司0000000000號門號通話之紀錄。而
      上開0000000000號、0000000000號門號均係被告所申請
      ，前者係交付其母林金貴使用，後者則供己使用等情，業據被告供承屬實，並
      經證人林金貴於警詢中陳明無誤，且有行動電話呼叫器線上查詢作業（詳偵卷
      第十四頁）、行動電話服務申請書（詳偵卷第十六頁）、臺灣大哥大公司門號
      申請資料（詳偵卷第十八頁）等附卷可考。則被害人所有之系爭行動電話於失
      竊後若非被告所持有，何以曾插入被告所申請之ＳＩＭ卡使用，被告辯稱未使
      用被害人所失竊之行動電話云云，顯違常情。
    (四)被告雖辯稱：0000000000號門號係伊於九十年十二月十八日向位於
      臺北市○○區○○路之臺灣大哥大公司直營店申請，並搭配摩托羅拉ＣＤ九二
      八型行動電話使用，因該行動電話收訊不佳，曾多次持至內湖成功店或臺灣大
      哥大公司八德店送修，並於九十年十二月二十六日申請退費云云。惟查，被告
      無論至臺灣大哥大內湖成功二店或八德店維修、更換或退還行動電話，均係主
      張行動電話通訊不良，非ＳＩＭ卡之問題，故均有將0000000000號
      門號ＳＩＭ取回，未曾留置該店乙節，業經證人即臺灣大哥大公司內湖成功二
      店門市職員呂曉寧、臺灣大哥大公司八德店維修人員甲○○於分別於警詢、檢
      察官偵訊及本院訊問中證述屬實，並有客戶維修單修改作業（詳偵卷第五八頁
      ）、臺灣電店股份有限公司函覆之維修單等附卷供參，足徵被告所購買之行動
      電話雖曾維修、更換，嗣並退貨，惟該0000000000號門號ＳＩＭ卡
      則始終在其實力支配中。再前揭二次通話紀錄，基地台均在臺北市○○區○○
      路二段十巷六號頂樓，有前引雙向通聯資料查詢可查；而位於臺北市○○路○
      段三四號之臺灣大哥大公司八德店，其涵蓋基地台為臺北市○○區○○路三段
      二號，有臺灣大哥大公司湯城辦公室函覆本院之資料可參，自難認該二次通話
      係臺灣大哥大公司八德店維修人員所為。
    (五)綜上各節，被告所申請之0000000000號門號ＳＩＭ卡確曾於九十年
      十二月二十五日插入被害人所失竊之行動電話中使用，且通話之對象適為被告
      所使用之0000000000號門號；而該0000000000號門號Ｓ
      ＩＭ卡自九十年十二月十八日申請後迄九十年十二月二十六日，均在被告或交
      付不知情之林金貴使用中，況被害人所指失竊之時、地，被告確實在場，均如
      前述。惟被告對上開諸多不利於己之事證，均未能提出任何合理解釋，其空言
      辯稱：未行竊云云，無從採信。本件事證已臻明確，被告犯行洵堪認定，應予
      依法論科。
二、核被告所為，係犯刑法第三百二十條第一項竊盜罪。爰審酌被告尚無前科，有臺
    灣高等法院被告全國前案紀錄表在卷可按，所竊取之財物價值不高，惟犯後飾詞
    否認犯行，顯無悔意，及其犯罪之動機、目的、手段等一切情狀，量處如主文所
    示之刑，並諭知易科罰金之折算標準。
據上論斷，應依刑事訴訟法第四百五十二條、第二百九十九條第一項前段，刑法第三
百二十條第一項、第四十一條第一項，罰金罰鍰提高標準條例第一條前段、第二條，
判決如主文。
本案經檢察官陳正芬到庭執行職務
中      華      民      國    九十二    年      八      月      四      日
                                      臺灣臺北地方法院刑事第八庭
                                          法  官  宋  松  璟
右正本證明與原本無異。
如不服本判決，應於判決送達後十日內向本院提出上訴狀（應抄附繕本）。告訴人或
被害人如對於本判決不服者，應具備理由請求檢察官上訴，其上訴期間之計算係以檢
察官收受判決正本之日期為準。
                                          書記官  楊  文  祥
中      華      民      國    九十二    年      八      月      六      日
附錄法條
中華民國刑法第三百二十條
 (普通竊盜罪、竊佔罪)
意圖為自己或第三人不法之所有，而竊取他人之動產者，為竊盜罪，處五年以下有期
徒刑、拘役或五百元以下罰金。
意圖為自己或第三人不法之利益，而竊佔他人之不動產者，依前項之規定處斷。
前二項之未遂犯罰之。


司法院資訊處製作；財團法人民間司法改革基金會備份。
